【裁判字號】    95,訴,2
【裁判日期】    950125
【裁判案由】    毒品危害防制條例
【裁判全文】
臺灣臺東地方法院刑事判決                 95年度訴字第2號
公  訴  人  臺灣臺東地方法院檢察署檢察官
被      告  乙○○
                    （另案於臺灣武陵監獄執行中）
上列被告因違反毒品危害防制條例案件，經檢察官提起公訴（九
十四度毒偵字第三九五號），因被告於準備程序中自白犯罪，本
院合議庭裁定進行簡式審判程序，茲判決如下：
    主  文
乙○○連續施用第一級毒品，累犯，處有期徒刑拾月；又連續施
用第二級毒品，累犯，處有期徒刑伍月。應執行有期徒刑壹年貳
月。
    事  實
一、乙○○前曾於民國八十一年間，因違反麻醉藥品管理條例案
    件，經臺灣高雄地方法院於八十一年七月二十一日以八十一
    年度少訴字第四一號判決判處有期徒刑二年六月，緩刑五年
    確定；復因違反藥事法、竊盜及違反麻罪藥品管理條例等案
    件，經臺灣高雄地方法院分別於八十六年三月二十六日、八
    十六年十月二十七日及八十七年二月七日以八十五年度訴字
    第三一六九號、八十六年度易字第七六七三號、八十六年度
    訴字第三八二一號等判決，各判處有期徒刑十月、四月及七
    月確定。嗣前開緩刑被撤銷，上開四案接續執行，於八十八
    年九月七日縮短刑期假釋出監，惟該假釋又遭撤銷，於九十
    一年十月二十五日縮短刑期執行完畢而出監。
二、另其前因施用毒品案件，經依臺灣高雄地方法院以八十九年
    度毒聲字第三０三六號裁定送觀察、勒戒後，認有繼續施用
    毒品之傾向，再經臺灣高雄地方法院以八十九年度毒聲字第
    六七二八號裁定送強制戒治，嗣經停止戒治程序，至九十年
    八月二十五日交付保護管束期滿止，因未撤銷停止戒治，強
    制戒治視為執行完畢，經臺灣高雄地方法院檢察署檢察官於
    九十年八月二十八日以九十年度戒毒偵字第九七一號處分書
    為不起訴處分。詎其竟不知悔改，竟於強制戒治完畢後五年
    內，基於施用第一級毒品海洛因及第二級毒品安非他命之概
    括犯意，分別自九十四年四月十九日起至同年八月二十八日
    止，連續在高雄縣梓官鄉○○○路一三九巷九號住處，以針
    筒注射靜脈方式施用第一級毒品海洛因，每週一至二次；另
    自九十四年四月十九日起至九十四年八月二十八日，在上開
    處所，連續以火燒烤玻璃球之方式施用第二級毒品安非他命
    ，每週一至二次。其因另案遭通緝，為警於九十四年八月三
    十日，在上開住處查獲，復經警採尿送驗結果，驗有鴉片類
    及安非他命類等藥物陽性反應，因而查獲其上開連續施用毒
    品之情。
二、案經高雄縣警察局湖內分局報請臺灣高雄地方法院檢察署呈
    請臺灣高等法院檢察署檢察長核轉臺灣臺東地方法院檢察署
    檢察官偵查起訴。
    理  由
一、按除被告所犯為死刑、無期徒刑、最輕本刑為三年以上有期
    徒刑之罪或高等法院管轄第一審案件者外，於第一次審判期
    日前之準備程序進行中，被告先就被訴事實為有罪之陳述時
    ，審判長得告知被告簡式審判程序之旨，並聽取當事人、代
    理人、辯護人及輔佐人之意見後，裁定進行簡式審判程序，
    刑事訴訟法第二百七十三條之一第一項定有明文。經核本件
    被告乙○○所犯係死刑、無期徒刑、最輕本刑為三年以上有
    期徒刑以外之罪，其於準備程序中就被訴事實為有罪之陳述
    ，經法官告知簡式審判程序之旨，並聽取公訴人、被告之意
    見後，本院爰依首揭規定，合議裁定由受命法官獨任進行簡
    式審判程序，合先敘明。
二、右揭犯罪事實，業據被告乙○○迭於偵查及本院審理時均坦
    承不諱，又其經警查獲後，於九十四年三月十二日下午二時
    許，在高雄縣政府警察局湖內分局所採尿液，經送臺灣檢驗
    科技股份有限公司濫用藥物實驗室以酵素免疫分析法初驗及
    氣相層析質普儀複驗，均呈安非他命類及鴉片類陽性反應，
    此有前揭實驗室之濫用藥物尿液檢驗報告一紙在卷可稽，復
    參以被告前經觀察勒戒、強制戒治、因施用毒品而受徒刑之
    宣告及執行之前案紀錄，而施用海洛因及安非他命之成癮性
    極高，完全戒除不易，堪認其自白屬實。另其前因施用毒品
    案件，經依臺灣高雄地方法院以八十九年度毒聲字第三０三
    六號裁定送觀察、勒戒後，認有繼續施用毒品之傾向，再經
    臺灣高雄地方法院以八十九年度毒聲字第六七二八號裁定送
    強制戒治，嗣經停止戒治程序，至九十年八月二十五日交付
    保護管束期滿止，因未撤銷停止戒治，強制戒治視為執行完
    畢，經臺灣高雄地方法院檢察署檢察官於九十年八月二十八
    日以九十年度戒毒偵字第九七一號處分書為不起訴處分，有
    臺灣高等法院被告全國前案紀錄表附卷可參。是以，本件事
    證明確，被告犯行，洵堪認定。
三、核被告所為，係分別犯毒品危害防制條例第十條第一項之施
    用第一級毒品罪、同條第二項之施用第二級毒品罪。又其所
    犯上開施用第一級、第二級毒品多次行為，時間密接，犯罪
    構成要件相同，顯係基於概括犯意反覆為之，應各依連續犯
    規定論以一罪，並加重其刑。另其所犯前揭施用第一級、第
    二級毒品二罪間，犯意各別，行為互殊，所犯罪名不同，則
    應予分論併罰。而被告前曾於八十一年間，因違反麻醉藥品
    管理條例案件，經臺灣高雄地方法院於八十一年七月二十一
    日以八十一年度少訴字第四一號判決判處有期徒刑二年六月
    ，緩刑五年確定；復因違反藥事法、竊盜及違反麻罪藥品管
    理條例等案件，經臺灣高雄地方法院分別於八十六年三月二
    十六日、八十六年十月二十七日及八十七年二月七日以八十
    五年度訴字第三一六九號、八十六年度易字第七六七三號、
    八十六年度訴字第三八二一號等判決，各判處有期徒刑十月
    、四月及七月確定。嗣前開緩刑被撤銷，上開四案接續執行
    ，其於八十八年九月七日縮短刑期假釋出監，惟該假釋又遭
    撤銷，於九十一年十月二十五日縮短刑期執行完畢，此有臺
    灣高等法院被告全國前案紀錄表一份在卷可查，其受有期徒
    刑之執行完畢後五年內，再犯本案有期徒刑以上之罪，為累
    犯，應依法加重其刑。爰審酌被告素行、對社會之危害、不
    知悔改再犯施用毒品之情、施用毒品情節及其犯罪後坦承之
    態度等一切情狀，各量處如主文所示之刑，並定其應執行之
    刑。另公訴意旨原係以被告自九十三年十二月間起施用第一
    級海洛因及第二級毒品安非他命，然此部分業經公訴人當庭
    更正如前述，附此敘明。
據上論斷，應依刑事訴訟法第二百七十三條之一第一項、第二百
九十九條第一項前段，毒品危害防制條例第十條第一項、第二項
，刑法第十一條、第五十六條、第四十七條、第五十一條第五款
，判決如主文。
本案經檢察官甲○○到庭執行職務
中    華    民    國    95    年    1     月    25    日
                  刑事第二庭    法  官  連雅婷
以上正本證明與原本無異。
如不服本判決，應於判決送達後10日內向本院提出上訴狀（須附
繕本）。
「切勿逕送上級法院」
                                書記官  蘇美琴
中    華    民    國    95    年    1     月    25    日
附記
毒品危害防制條例第10條
施用第一級毒品者，處六月以上五年以下有期徒刑。
施用第二級毒品者，處三年以下有期徒刑。


司法院資訊處製作；財團法人民間司法改革基金會備份。
